臺灣雲林地方法院刑事裁定
110年度聲字第928號
聲  請  人  臺灣雲林地方檢察署檢察官
受  刑  人  廖昱傑




上列聲請人因對受刑人數罪併罰有二裁判以上，聲請定其應執行
之刑（110年度執字第2103號），本院裁定如下：
    主  文
廖昱傑所犯如附表所示之罪刑，應執行拘役壹佰貳拾日，如易科
罰金，以新臺幣壹仟元折算壹日。
    理  由
一、聲請意旨略以：受刑人廖昱傑因犯竊盜等案件，先後經判決
    確定如附表，符合數罪併罰之要件，應依刑法第53條及第51
    條第6款之規定，聲請定其應執行之刑，爰依刑事訴訟法第4
    77條第1項規定聲請裁定等語。
二、按裁判確定前犯數罪者，併合處罰之；數罪併罰，有二裁判
    以上者，依第51條之規定，定其應執行之刑，刑法第50條第
    1項前段、第53條分別定有明文。又數罪併罰，分別宣告其
    罪之刑，如宣告多數拘役者，比照第51條第5款之規定定其
    刑期。但不得逾120日，刑法第51條第6款亦有明文。另法律
    上屬於自由裁量事項，尚非概無法律性之拘束，在法律上有
    其外部界限及內部界限。前者法律之具體規定，使法院得以
    具體選擇為適當裁判，此為自由裁量之外部界限。後者法院
    為自由裁量時，應考量法律之目的，法律秩序之理念所在，
    此為自由裁量之內部界限。法院為裁判時，二者均不得有所
    踰越。在數罪併罰而有二裁判以上，應定其應執行刑之案件
    ，法院所為刑之酌定，固屬自由裁量事項，然對於法律之內
    、外部界限，仍均應受其拘束（最高法院94年度台非字第21
    號判決意旨參照）。
三、經查，本件受刑人所犯如附表所示之各罪，先後經法院判處
    如附表所示之刑，均分別確定在案，而其中如附表編號1至7
    所示之罪，前經臺灣臺中地方法院以110年度聲字第2735號
    裁定應執行拘役120日確定，此有如附表所示各罪之刑事簡
    易判決、刑事判決及臺灣高等法院被告前案紀錄表各1份附
    卷可憑，揆諸前揭說明，本院就附表編號1至8所示之罪再為
    定應執行刑之裁判時，除不得逾越刑法第51條第6款所定法
    律之外部界限外，亦應受內部界限之拘束，即不得重於上開
    所定之應執行刑拘役120日及本院110年度虎簡字第126號刑
    事簡易判決判處拘役55日加計後之總和，即175日，然依刑
    法第51條第6款之規定，本件定應執行刑時，仍不得逾法定
    上限拘役120日。茲聲請人以本院為最後事實審法院，聲請
    就受刑人所犯如附表所示之各罪定其應執行刑，經核與前述
    規定及裁判要旨尚無不合，應予准許。另參定應執行刑，於
    受刑人之權益雖有重大影響，法院於裁定前，宜予受刑人以
    言詞、書面或其他適當方式陳述意見之機會，惟刑法第51條
    第6款定有拘役應執行刑不得逾120日之限制，已低於本件受
    刑人宣告刑之總和，本院審酌受刑人犯罪情節、所生危害、
    犯罪傾向等總體情狀，於不逾越內、外部界限之範圍內，認
    以定應執行刑之上限，合併定其應執行刑如主文所示，並諭
    知易科罰金之折算標準，對其權益不生影響，而無必要再行
    通知受刑人表示意見，併予敘明。
四、依刑事訴訟法第477條第1項，刑法第53條、第51條第6款、
    第41條第1項前段，裁定如主文。
中　　華　　民　　國　　110 　年　　11　　月　　16　　日
                  刑事第一庭  法  官  楊陵萍
以上正本證明與原本無異。
如不服本裁定，應於裁定送達後5 日內向本院提出抗告狀。　　
                              書記官  李達成
中　　華　　民　　國　　110 　年　　11　　月　　16　　日
附表：受刑人廖昱傑定應執行刑案件一覽表
編             號             １            ２            ３ 罪             名  竊盜 竊盜 竊盜 宣     告      刑  拘役50日 拘役25日 拘役40日 犯   罪   日   期  109年10月11日 109年10月21日 109年8月26日 偵查機關  年度案號 機    關 臺灣雲林地方檢察署 臺灣臺中地方檢察署 臺灣臺中地方檢察署  案    號 109年度速偵字第1334號 109年度速偵字第6242號 109年度偵字第33962號     最 　 後 　 事 　 實 　 審 法    院 臺灣雲林地方法院 臺灣臺中地方法院 臺灣臺中地方法院  案    號 109年度虎簡字第267號 109年度中簡字第3185號 110年度中簡字第78號  判決日期 109年11月6日 109年11月26日 110年1月20日    確 　 定 　 判 　 決 法    院 臺灣雲林地方法院 臺灣臺中地方法院 臺灣臺中地方法院  案    號 109年度虎簡字第267號 109年度中簡字第3185號 110年度中簡字第78號  判決確定日期 109年12月7日 110年1月14日 110年3月9日 是否為得易科罰金之案件            是            是           是 備             註  ①臺灣雲林地方檢察署109年度執字第3938號。 ②編號１至７經臺灣臺中地方法院110年度聲字第2735號裁定合併定應執行刑拘役120日。 ①臺灣臺中地方檢察署110年度執字第2297號。 ②編號１至７經臺灣臺中地方法院110年度聲字第2735號裁定合併定應執行刑拘役120日。 ①臺灣臺中地方檢察署110年度執字第3569號。 ②編號１至７經臺灣臺中地方法院110年度聲字第2735號裁定合併定應執行刑拘役120日。 
編             號             ４            ５            ６ 罪             名  竊盜 竊盜 竊盜 宣     告      刑  拘役50日 ①拘役30日 ②拘役30日 ③拘役20日 拘役50日 犯   罪   日   期  109年8月29日 ①109年9月3日 ②109年9月3日 ③109年10月13日 109年10月20日 偵查機關  年度案號 機    關 臺灣雲林地方檢察署 臺灣臺中地方檢察署 臺灣臺中地方檢察署  案    號 109年度偵字第7978號 109年度偵字第30218、30220、31151號 109年度偵字第33949號    最 　 後 　 事 　 實 　 審 法    院 臺灣雲林地方法院 臺灣臺中地方法院 臺灣臺中地方法院  案    號 110年度虎簡字第17號 109年度易字第2925號 109年度中簡字第3605號  判決日期 110年1月26日 110年1月21日 110年1月29日    確 　 定 　 判 　 決 法    院 臺灣雲林地方法院 臺灣臺中地方法院 臺灣臺中地方法院  案    號 109年度虎簡字第17號 109年度易字第2925號 109年度中簡字第3605號  判決確定日期 110年3月15日 110年3月9日 110年3月9日 是否為得易科罰金之案件            是            是           是 備             註  ①臺灣雲林地方檢察署110年度執字第862號。 ②編號１至７經臺灣臺中地方法院110年度聲字第2735號裁定合併定應執行刑拘役120日。 ①臺灣臺中地方檢察署110年度執字第4105號。 ②編號１至７經臺灣臺中地方法院110年度聲字第2735號裁定合併定應執行刑拘役120日。 ①臺灣臺中地方檢察署110年度執字第4515號。 ②編號１至７經臺灣臺中地方法院110年度聲字第2735號裁定合併定應執行刑拘役120日。 

編             號             ７            ８        （以下空白） 罪             名  竊盜 竊盜  宣     告      刑  ①拘役50日 ②拘役40日 拘役55日  犯   罪   日   期  ①109年4月10日 ②109年4月24日 109年10月14日  偵查機關  年度案號 機    關 臺灣臺中地方檢察署 臺灣雲林地方檢察署   案    號 109年度偵緝字第1149號、109年度偵字第22205、26937號 110年度偵字第2507號(聲請書誤載，逕予更正)     最 　 後 　 事 　 實 　 審 法    院 臺灣臺中地方法院 臺灣雲林地方法院   案    號 109年度簡字第1476號 110年度虎簡字第126號   判決日期 110年2月26日 110年7月16日     確 　 定 　 判 　 決 法    院 臺灣臺中地方法院 臺灣雲林地方法院   案    號 109年度簡字第1476號 110年度虎簡字第126號   判決確定日期 110年3月30日 110年8月18日  是否為得易科罰金之案件            是            是  備             註  ①臺灣臺中地方檢察署110年度執字第8023號。 ②編號１至７經臺灣臺中地方法院110年度聲字第2735號裁定合併定應執行刑拘役120日。 臺灣雲林地方檢察署110年度執字第2103號